【裁判字號】    90,易,19
【裁判日期】    900516
【裁判案由】    詐欺
【裁判全文】
臺灣花蓮地方法院刑事判決                              九十年度易字第一九號
    公  訴  人  臺灣花蓮地方法院檢察署檢察官
    被      告  甲○○
右列被告因詐欺案件，經檢察官提起公訴（八十九年度偵字第三四一九號），本院判
決如左：
    主  文
甲○○意圖為自己不法之所有，以詐術使人將本人之物交付，未遂，處拘役肆拾日，
如易科罰金，以參佰元折算壹日。
扣案之假金飾項鍊壹條沒收。
    事  實
一、甲○○意圖為自己不法之所有，於民國八十九年十一月四日中午十二時四十分許
    ，在花蓮市○○街四十號彭恩波所經營之大眾當鋪，持其所有合金銀做成，重一
    兩五分之假金飾項鍊，向彭恩波佯稱係純金項鍊，欲典當新台幣（下同）一萬元
    ，經彭恩波發覺該金飾項鍊為實心，但與純金相比，重量不足，而查悉上情，並
    當場報警查獲，甲○○因而未得逞，並扣得前開供犯罪所用之假金飾項鍊一條。
二、案經彭恩波訴請暨花蓮縣警察局花蓮分局報告臺灣花蓮地方法院檢察署檢察官偵
    查起訴。
    理  由
一、訊據被告甲○○雖坦承有持假金飾典當，當場為警查獲之事實，惟否認有詐欺之
    犯行，辯稱：係朋友沒有證件，叫其代為典當，其不知道金飾是假的等語。經查
    右揭犯罪事實，業據告訴人彭恩波於警訊及偵查中指訴綦詳，並有假金飾項鍊一
    條扣案足憑。而被告於警訊中係供稱：該項鍊係一友人「阿豐」於兩星期前，因
    打牌欠錢，才拿該項鍊給伊抵押一萬元，其不知「阿豐」姓名、年籍，「阿豐」
    為男性，年約二十六、二十七歲，瘦、一六五公分左右；於偵查中則改稱：該項
    鍊係朋友楊仁傑給伊，因楊仁傑沒有錢，而典當需要身分證，楊仁傑未帶，故要
    伊幫忙等語。若如被告所述，該該項鍊係楊仁傑所有，因楊仁傑未帶身分證，請
    其幫忙代為典當，則被告於警訊時，只須據實陳述即可，何須佯稱係「阿豐」打
    牌欠錢而交付云云，是被告所辯，顯係卸責之詞，不足採信。本件事證明確，被
    告犯行，堪予認定。
二、核被告所為，係犯刑法第三百三十九條第三項、第一項詐欺取財未遂罪。被告以
    假金飾向告訴人典當詐財，經告訴人當場發現，而未得逞，爰依刑法第二十六條
    前段未遂犯之規定，減輕其刑。爰審酌被告犯罪之動機、手段、欲詐騙之金額、
    所生之危害，及事後否認犯行等一切情狀，量處如主文所示之刑。又刑法第四十
    一條於九十年一月四日修正，同年一月十日經總統公布實施，就得易科罰金之法
    定刑，由犯最重本刑為三年以下，改為五年以下，經比較新舊法，以新法有利於
    被告，應依刑法第二條第一項前段，適用裁判時之新法，諭知本案易科罰金之折
    算標準。扣案之假金飾項鍊一條，係被告供犯罪所用之物，且係被告所有，業據
    被告於警訊時供述在卷，爰依法併予宣告沒收。
三、被告經合法傳喚，無正當理由未到庭，因本院認係應科拘役之案件，爰不待其陳
    述，逕行判決。
據上論斷，應依刑事訴訟法第二百九十九條第一項前段、第三百零六條，刑法第二條
第一項前段、第三百三十九條第一項、第三項、第二十六條前段、第四十一條第一項
前段、第三十八條第一項第二款，罰金罰鍰提高標準條例第一條前段、第二條，判決
如主文。
本案經檢察官李子春到庭執行職務
中      華      民      國    九十      年      五      月    十六    日
                                      臺灣花蓮地方法院刑事庭
        法  官  李世華
右正本證明與原本無異。
如對本判決不服，應於送達後十日內，向本院提出上訴狀。（應抄附繕本）告訴人或
被害人如對於本判決不服者，應具備理由請求檢察官上訴，其上訴期間之計算係以檢
察官收受判決正本之日期為準。
                                          法院書記官
中      華      民      國    九十      年      五      月    十八    日
附錄本判決論罪之法律條文：
刑法第三百三十九條
意圖為自己或第三人不法之所有，以詐術使人將本人或第三人之物交付者，處五年以
下有期徒刑、拘役或科或併科一千元以下罰金。
以前項方法得財產上不法之利益或使第三人得之者亦同。
前二項之未遂犯罰之。


司法院資訊處製作；財團法人民間司法改革基金會備份。
